FRANCISCO HUERTAS CRUZ

Celular: 302-4314351 Teléfono casa: (+57)(1) 5632261

E-mail: franciscohuertas38@gmail.com Dirección: Carrera 51 d bis # 42-15, Bogotá

Linkedin: www.linkedin.com/in/francisco15

PERFIL PROFESIONAL

Soy Desarrollador Full Stack en Ruby on Rails con un interés especial en tecnologías de Back End, poseo conocimientos en todos los componentes de una aplicación Web. Tengo habilidades para solucionar problemas complejos, trabajar en equipo y hábitos de investigación que me permiten mejorar continuamente mis habilidades.

HABILIDADES

Software:

- HTML5
- JavaScript
- Bootstrap
- AngularJS
- Git
- PostgreSQL

- CSS3
- JQuery
- Python
- React y Redux
- Ruby
- Ruby on Rails

Habilidades Personales:

- Comunicación asertiva
- Proactivo
- Creatividad
- Solución de problemas

- Orientación al Servicio
- Trabajo en equipo
- Adaptación
- Resiliencia

EXPERIENCIA LABORAL

Convertioop - Smart Analitics and Marketing Automation

Junior Full Stack Web Developer (Abril 2017 - actualmente)

El Diamante - Tienda por conveniencia

Propietario (2006 - actualmente)

FORMACIÓN ACADÉMICA

Full Stack Web Developer

Make it Real, Online

Diciembre 2016 - Abril 2017

Ingeniería Química

Universidad de América, Bogotá D.C

Enero 2009 - Diciembre 2015

Ingles Nivel B2 (MET)